【裁判字號】    97,上更(一),347
【裁判日期】    971118
【裁判案由】    毒品危害防制條例等
【裁判全文】
臺灣高等法院刑事判決             97年度上更(一)字第347號
上  訴  人
即  被  告  甲○○
                    押)
選任辯護人  梁水源  律師
上  訴  人
即  被  告  丙○○
                    樓(
選任辯護人  舒建中  律師
上列上訴人因毒品危害防制條例等案件，不服臺灣桃園地方法院
96年度重訴字第14號，中華民國96年11月15日第一審判決（起訴
案號：臺灣桃園地方法院檢察署95年度偵字第26437號、96年度
偵字第2177號、第3243號），提起上訴，經本院判決後，由最高
法院第一次發回更審，本院判決如下：
    主  文
原判決關於丙○○、甲○○部分均撤銷。
丙○○、甲○○共同運輸第二級毒品，丙○○處有期徒刑捌年，
甲○○處有期徒刑柒年陸月；扣案如附表一編號(二)所示之第二級
毒品甲基安非他命均沒收銷燬之。扣案如附表三所示之物均沒收
之。未扣案如附表四所示之物均沒收之，如全部或一部不能沒收
時，追徵其價額。
    事  實
一、林高任（綽號「小馬」）（業經原審判處有期徒刑6年確定
    ）係獨資經營達裕國際運通有限公司（下稱達裕公司）之負
    責人，以從事貨物進出口航空貨物運送承攬為業；於民國95
    年11月間，因在大陸地區某真實姓名年籍不詳綽號「Peter
    」之成年男子之毒販透過乙○○（業經本院上訴審判處有期
    徒刑7年確定）找上林高任，謀議由林高任以其所經營之達
    裕公司為運輸第二級毒品甲基安非他命運毒管道，將「Pete
    r」預藏於金屬製模具內之第二級毒品甲基安非他命自大陸
    地區運輸入境臺灣，乙○○則負責第二級毒品甲基安非他命
    運抵臺灣後之領貨、接應，並交予「Peter」所指定而與之
    有共同犯意聯絡之某真實姓名年籍不詳綽號「小高」之成年
    男子，以此方式運輸第二級毒品甲基安非他命入境臺灣，林
    高任每次可得報酬新臺幣（下同）30萬元（扣除所支出之運
    費後，每次利得約10萬元）。嗣95年11月間某日，綽號「官
    哥」之丙○○因向林高任表示欲購買第二級毒品甲基安非他
    命，經林高任告以「乙○○比我還熟大陸市場」，而介紹丙○○認識乙○○，並由乙○○轉介向「Peter」洽購如附表
    一所示之第二級毒品甲基安非他命後，為將該購得之第二級
    毒品甲基安非他命自大陸地區運回臺灣，詎丙○○、甲○○
    與林高任、乙○○均明知甲基安非他命係屬毒品危害防制條
    例第2條第2項第2款之第二級毒品，不得運輸、持有，且係
    行政院依懲治走私條例第2條第4項授權公告之「管制物品項
    目及數額」所列甲項第4款之管制進出口物品，不得私運進
    口，乃與「Peter」基於共同運輸第二級毒品甲基安非他命
    入境臺灣之犯意聯絡，謀議將上開丙○○所購如附表一所示
    在我國屬於管制物品之第二級毒品甲基安非他命，以預藏於
    金屬製模具內之方式，推由林高任以所經營之達裕公司自大
    陸地區運輸入境臺灣後，再由乙○○為上開毒品之領貨、接
    應，並轉交予丙○○，以此方式將如附表一所示第二級毒品
    甲基安非他命運入臺灣，林高任可得30萬元之報酬（扣除所
    支出之運費後，利得約10萬元），乙○○可得5萬元之報酬
    ；丙○○以其所有如附表四編號(一)所示之門號0000000000號
    行動電話（未扣案）與林高任所有如附表三編號(一)所示門號
    0000000000號行動電話、乙○○所有如附表三編號(二)所示門
    號0000000000號行動電話、如附表三編號(三)所示大陸地區門
    號00000000000號行動電話、如附表四編號(二)所示門號00000
    00000號行動電話（未扣案）各1支聯繫前開運毒事宜後，謀
    議既定，「Peter」旋即先將如附表一編號(一)所示之第二級
    毒品甲基安非他命以塑膠袋分裝成2袋〔附表一編號(二)之第
    二級毒品甲基安非他命則接續利用其後之航班運抵臺灣〕，
    另連同「Peter」與林高任、乙○○、「小高」基於共同運
    輸第二級毒品甲基安非他命之犯意聯絡，欲交予「小高」之
    如附表二所示以塑膠袋分裝成2小袋之第二級毒品甲基安非
    他命（無證據證明丙○○、甲○○就此部分有犯意聯絡或行
    為分擔），逐一藏置在3只中空之金屬模具內，再將該3只金
    屬模具分別裝入3只木箱封存後，於95年12月4日，攜至林高
    任所經營之達裕公司位於大陸地區廣東省深圳地區之協力公
    司超盟公司，利用該公司不知情之成年人員辦理航空運輸，
    再利用不知情之澳門航空公司成年人員，以該公司所屬第
    NX336號班機，於95年12月5日晚間11時10分許，將上開夾藏
    甲基安非他命之金屬模具運抵臺灣桃園國際機場（下稱桃園
    機場）；林高任再委由協力廠商一路發國際事業股份有限公
    司（下稱一路發公司）不知情之成年人員提領，並載運至一
    路發公司位在桃園縣龜山鄉○○○路○段203號之桃園集運站
    放置，林高任並通知乙○○前往該集運站領取；乙○○接獲
    通知後，遂以其所有如附表四編號(二)所示之門號0000000000
    號行動電話（未扣案），與具有共同運輸犯意聯絡之丙○○
    小弟甲○○以其所有如附表三編號(四)所示之門號0000000000
    號行動電話聯繫領取上開毒品事宜，2人旋於翌日（6日）上
    午8時許，共同駕駛不知情之乙○○之姊萬芷琪所有之車牌
    號碼CS－7932號自用小客車，前往上開一路發公司桃園集運
    站，推由乙○○以「陳海」為名領取後，2人旋再同車於當
    日上午9時34分許，駛抵桃園縣桃園市○○路208巷30號「鄉
    村汽車旅館」，在該旅館105號房間內，合力取出置於3只金
    屬製模具內之甲基安非他命；其中屬丙○○所購如附表一編
    號(一)所示之甲基安非他命2袋，逕由甲○○取走轉交丙○○
    收受，而另屬「Peter」所有欲交予「小高」如附表二所示
    之甲基安非他命2小袋，則由乙○○合併裝成1袋（另1只外
    包裝袋未扣案）後帶回其桃園縣龜山鄉○○村○○路102號5
    樓住處浴室內藏放，待「小高」前來拿取；林高任嗣取得上
    開約定之30萬元報酬（扣除所支出之運費後，實際運毒利得
    為10萬元），乙○○則迄未取得上開約定報酬。後林高任、
    乙○○、丙○○、甲○○、「Peter」承前同一之犯意及意
    思聯絡，接續以同一模式，由「Peter」在大陸地區廣東省
    深圳地區某處，將丙○○所購同一批如附表一編號(二)所示之
    第二級毒品甲基安非他命分裝成4袋後，分別藏放在如附表
    三編號(五)所示中空之金屬製模具2只內，再以如附表三編號
    (六)所示之2只木箱將上開模具封存，交由林高任以同一方式
    ，於同年月12日晚間11時10分許，將上開夾藏甲基安非他命
    之金屬模具運抵桃園機場；該次運抵之甲基安非他命，原定
    於同年月5日一併運抵臺灣而因故延遲，丙○○遂急欲領取
    ，乃與林高任、乙○○相約於翌日（13日）凌晨1時許，至
    桃園縣桃園市○○路上「真鍋咖啡廳」內集合，以領取上開
    內夾藏甲基安非他命之模具。嗣乙○○、林高任先後抵達真
    鍋咖啡廳，林高任確認貨到後，即以電話聯絡不知情之員工
    劉銘宸，指示讓乙○○等人得逕入桃園機場華儲倉儲碼頭內
    領貨；俟丙○○、甲○○於翌日（13日）凌晨1時許，共同
    駕駛丙○○所有之車牌號碼5236－ET號自用小客車抵達真鍋
    咖啡廳，乙○○見丙○○、甲○○一到場，即逕稱「開你們
    的車，我們走」，旋夥同甲○○駕駛丙○○之上開自用小客
    車，前往桃園機場華儲倉儲碼頭領取上開木箱貨件2只（內
    分別裝有夾藏甲基安非他命之模具各1只）。然因臺灣台東
    地方法院檢察署檢察官前已依法核發通訊監察書指揮台東縣
    警察局，對林高任所使用之門號0000000000號行動電話、乙○○所使用之門號0000000000號行動電話、門號0000000000
    號行動電話、丙○○所使用之門號0000000000 號行動電話
    施以通訊監察，遂經警於同年月13日凌晨，持檢察官核發之
    拘票，前往桃園機場華儲倉儲碼頭在場埋伏，待乙○○、甲○○於同日凌晨2時40分許，駕駛丙○○所有之車牌號碼
    5236－ET號自用小客車抵達桃園機場華儲倉儲碼頭，並領取
    上開夾藏甲基安非他命之模具2只（暨外包裝之木箱）後，
    欲搬上置放於上開自用小客車後車廂之際，旋即上前查獲，
    並扣得如附表三編號(六)所示之木箱2只，及其內如附表三編
    號(五)所示之金屬製模具2只，並當場在該模具內分別取出如
    附表一編號(二)所示重量各約略為1.002公斤、1.002 公斤、
    0.536公克、0.470公克（均含袋重）之第二級毒品甲基安非
    他命4袋，另扣得乙○○所有供運毒聯絡使用之如附表三編
    號(二)所示門號0000000000號行動電話、如附表三編號(三)所示
    大陸地區門號00000000000號行動電話、甲○○所有供運毒
    取貨聯繫所用如附表三編號(四)所示之門號0000000000 號行
    動電話各1支，再循線查獲林高任、丙○○等人，另於同年
    月15日至林高任桃園縣蘆竹鄉○○○街33號9樓之2之住處，
    扣得林高任所有供為運毒聯絡所用之門號0000000000號行動
    電話1支而查獲。林高任並於同年月15日經警查獲到案後，
    於同日警詢、檢察官訊問時指明綽號「官哥」之丙○○涉案
    上開運毒事證。嗣丙○○於同年月17日主動至臺灣桃園地方
    法院檢察署向檢察官投案。
二、案經臺灣桃園地方法院檢察署檢察官及臺灣臺東地方法院檢
    察署檢察官共同指揮臺東縣政府警察局刑警大隊、高雄市憲
    兵隊偵查起訴。
    理  由
一、訊據被告丙○○固坦承經由林高任認識乙○○，並向乙○○
    表示要購買毒品安非他命，並於95年12月13日凌晨1時許，
    與被告甲○○共同駕駛被告丙○○所有之車牌號碼5236－ET
    號自用小客車至真鍋咖啡廳，林高任、乙○○當時亦在真鍋
    咖啡廳內等（見原審卷一第41、92頁，原審卷二第155、227
    頁），被告甲○○固坦承認識林高任、被告丙○○，且於上
    開時、地2次與被告乙○○前往搬取模具，第1次搬取模具後
    ，回程途中至桃園市○○路208巷30號鄉村汽車旅館，由乙○○拆取模具內物品；於第2次前往搬取模具前，即95年12
    月13日凌晨1時許，與被告丙○○共同駕駛被告丙○○所有
    之車牌號碼5236－ET號自用小客車至真鍋咖啡廳，林高任、
    乙○○當時亦在真鍋咖啡館內，伊再與乙○○駕駛被告丙○○之上開自用小客車前往華儲倉儲碼頭搬取模具，即為警當
    場查獲等情（見原審卷一第51、132頁、原審卷二第231至23
    7頁），惟均矢口否認有何前揭事實之犯行，被告丙○○辯
    稱伊只是要買甲基安非他命來吃，甲基安非他命伊沒有拿到
    ，從頭到尾伊模具也沒有看到，模具和木箱也不是伊去訂製
    的，也不是伊去運輸，伊只是跟他們說伊要買來吃，他們進
    多少，伊怎麼會知道，進的人怎麼會告訴伊他們要進的量，
    伊是向林高任說買甲基安非他命來舒壓，林高任叫伊找乙○○即可，我不知運輸毒品的過程，我沒有參與運輸，沒有犯
    意聯絡云云，被告甲○○辯稱伊只是幫忙乙○○去搬油壓機
    ，是因為油壓機很重，乙○○在旅館房間內將之拆開後取出
    其內物品有交給伊，乙○○說是化學藥品，但伊放在汽車後
    座座椅上沒有帶走，伊沒有轉交甲基安非他命給被告丙○○
    ，伊並不知道模具內有甲基安非他命，伊是基於朋友的立場
    去幫忙乙○○，伊不知情，又伊是單純幫乙○○搬運油壓機
    木箱，不知道裡面是毒品，伊無犯意聯絡與行為分擔云云，
    然查被告丙○○乃綽號「官哥」之人，並於上開時、地向林
    高任表示欲購買第二級毒品甲基安非他命，經林高任介紹認
    識乙○○，被告丙○○告知乙○○上開購毒之事。嗣被告丙○○以其所有如附表四編號(一)所示之門號0000000000號行動
    電話（未扣案）與林高任所有如附表三編號(一)所示門號0000
    000000號行動電話、乙○○所有如附表三編號(二)所示門號00
    00000000號行動電話、如附表三編號(三)所示大陸地區門號00
    000000000號行動電話、如附表四編號(二)所示門號000000000
    0號行動電話（未扣案）各1支互有聯繫，其後，3只內藏不
    詳成分物品之金屬製模具，經分別裝入3只木箱封存後，旋
    空運抵台，經一路發公司提領載至該公司位在桃園縣龜山鄉
    ○○○路1段203號之桃園集運站放置，乙○○遂以其所有如
    附表四編號(二)所示門號0000000000號行動電話（未扣案），
    與被告甲○○以其所有之如附表三編號(四)門號0000000000號
    行動電話聯繫領取上開貨件事宜，二人於上開時間共同駕車
    前往上開集運站領取後，二人旋再同車於當日上午，駛抵鄉
    村汽車旅館，取出裝在3只模具內夾藏之不詳物品，其中一
    部分由乙○○交予被告甲○○，其後如附表三編號(五)所示中
    空之金屬製模具2只（暨外包裝2只木箱）亦以相同方式空運
    抵臺，被告丙○○、甲○○及林高任、乙○○於該貨件抵臺
    後，於上開時間在真鍋咖啡廳見面，且被告丙○○、甲○○
    係共同駕駛被告丙○○所有之車牌號碼5236－ET號自用小客
    車抵達真鍋咖啡館，而乙○○見被告丙○○、甲○○一到場
    ，旋夥同被告甲○○駕駛丙○○之上開自用小客車，前往桃
    園機場華儲倉儲碼頭領取上開木箱貨件2只，為警當場查獲
    ，並當場在模具內分別取出如附表一編號(二)所示4袋重量各
    約略為1.002公斤、1.002公斤、0.536公克、0.470公克（均
    含袋重）之第二級毒品甲基安非他命一情，為被告丙○○、
    甲○○所坦承（見原審卷一第41至42、51、52、92、132至1
    33頁，原審卷二第225至237頁），核與證人林高任、乙○○
    於偵查中具結證述及原審審理時證述之情節（見95年度偵字
    第26437號卷一第52至58頁，95年度偵字第26437號卷二第18
    至21、97至99頁，96年度偵字第2177號卷第14、15頁、95年
    度他字第160號卷第12至14頁、原審卷二第121至154頁）；
    證人即查獲員警郭豐玉於原審審理時證述之查獲情節（見原
    審卷二第8至13頁）相符，並有95年12月13日查獲時之現場
    及起獲毒品照片共20幀（見95年度偵字第26437號卷一第17
    至26頁）、臺灣臺東地方法院檢察署檢察官95年10月12日95
    東檢國列聲監（續）字第0001 25號通訊監察書及附件、95
    年10月23日95東檢國列聲監（續）字第000129號通訊監察書
    及附件、95年10月27日東檢國列聲監（續）字第000130號通
    訊監察書及附件、95年11月9日95東檢國列聲監（續）字第0
    00139號通訊監察書及附件、95年11月23日東檢國列聲監（
    續）字第000143號通訊監察書及附件、95年12月8日東檢國
    列聲監（續）字第000160號通訊監察書及附件各1份（95年
    度偵字第26437號卷一第119至136頁）、林高任所使用之門
    號0000000000號行動電話通訊監察譯文共13紙（95年度偵字
    第26437號卷一第27至32頁，95年度偵字第26437號卷二第27
    至33頁）、乙○○所使用之門號0000000000號行動電話通訊
    監察譯文共6紙（95年度偵字第26437號卷一第33至34頁，95
    年度偵字第26437號卷二第34至36、87頁）、被告丙○○所
    使用門號0000000000號行動電話通訊監察譯文1紙（95年度
    偵字第26437號卷二第37頁）、乙○○所使用之門號0000000
    000號行動電話通聯調閱查詢單11紙（95年度偵字第26437號
    卷二第46至56頁）、屏東縣警察局扣押物品目錄表1紙（在
    桃園國際機場華儲倉儲碼頭查扣物品，95年度偵字第26437
    號卷一第43頁）、一路發物流95年12月6日提單3紙（95年度
    偵字第26437號卷一第103頁）、全立航空貨運承攬有限公司
    之寄件人為「達裕」之運送單據6紙（95年度偵字第26437號
    卷一第108至109頁）、乙○○帶同警方至鄉村汽車旅館指認
    案發地點所攝照片1幀（95年度偵字第26437號卷一第150頁
    ）、臺灣桃園機場航班資訊季航班查詢4紙（95年度偵字第2
    6437號卷二第88至91頁）在卷可稽，另有為警於95年12月13
    日凌晨2時40分許，在桃園機場華儲倉儲，自被告丙○○之
    車牌號碼5236－ET號自用小客車後車廂內起出如附表三編號
    (五)、(六)之木箱2只及其內2只模具，自該模具中起獲如附表一
    編號(二)之不明成分淺褐色結晶物4袋，及在乙○○身上起獲
    如附表三編號(二)(三)所示行動電話各1支、在被告甲○○身上
    起獲如附表三編號(四)所示之行動電話1支、在林高任處起獲
    如附表三編號(一)所示之之行動電話1支扣案可證；而經警起
    獲夾藏於模具不明物品共計4包，均係第二級毒品甲基安非
    他命，分別係含袋重1.002公斤、1.002公斤、0.53 6公斤、
    0. 470公斤，總重共計3.010公斤，純度約98.4％一情，亦
    有內政部警政署刑事警察局95年12月28日刑鑑字第09519050
    9號鑑定書1紙、台東縣警察局鑑識課支援證物採證初步報告
    1紙及採證照片6幀、刑事案件證物採驗紀錄表1紙（見95年
    度偵字第26437號卷一第44、45、148頁、95年度偵字第2643
    7號卷二第44頁）在卷可稽，是此部分事實，首堪認定。而
    被告丙○○與林高任、乙○○、「Peter」共謀將被告丙○○購自「Peter」之第二級毒品甲基安非他命以夾藏於金屬
    模具內之方式自大陸運抵臺灣，並與被告甲○○於上開時地
    2度前往領取上開夾藏第二級毒品甲基安非他命之模具之事
    實，亦據證人林高任、乙○○於偵查中證稱：「（問林：事
    情的經過為何？）一開始是乙○○的朋友Peter透過乙○○
    找我，由我在大陸的公司負責幫他出貨及安排運到台灣的路
    線，至於乙○○則是在台灣的路線，至於乙○○則是在台灣
    的接應，負責取貨以及後續的派送」、「（問林：與丙○○
    有什麼關係？）12月6日跟12月13日這兩批或是丙○○透過
    乙○○幫他處理的」、（問萬：對林高任所述有無意見？）
    沒有」、「（問萬、林：丙○○跟這兩批貨有什麼關係？）
    均答：這兩批貨是丙○○要買的」、「（問林：丙○○是透
    過你們怎麼接洽？）丙○○是先透過關係找到我，我跟他講
    乙○○比我還要熟大陸市場，所以就介紹他跟乙○○認識，
    後來由他和乙○○聯繫，我則安排路線」、「（問萬：對於
    林高任所述有無意見？）基本上是這樣子，但是我只是介紹
    丙○○跟Peter認識」、「（問萬：Peter的貨跟丙○○的貨
    各佔多少比例？）實際比例我不知道，12月6日甲○○取走
    兩大包，12月13日的貨則應該是屬於丙○○的」、「（林：
    對於乙○○所述有無意見？）基本上是對的．．．」、「（
    問萬：丙○○買的貨就是安非他命嗎？）是的」（見95年度
    偵字第26437號卷二第18至19頁），證人林高任於檢察官訊
    問時證稱：「（官哥（即丙○○）在你跟乙○○之間，是怎
    樣的地位？）據我所知他是跟乙○○合作運輸毒品的人」、
    「（你是不是有直接跟官哥聯絡？）有」、「（你是不是有
    跟他講運輸毒品的事情？）我有跟他說」（95年度偵字第
    26437 號卷一第86頁），及原審審理中證稱：「（你於檢察
    官訊問時稱乙○○在該次庭訊時所稱95年12月6日、95年12
    月13日的貨應該是屬於丙○○的，95年12月6日甲○○取走
    兩大包，95年12月13日的貨都是丙○○的，基本上是對的，
    對此有何意見？）沒有意見，事實應該是這樣」、「我在這
    件事件中，只是負責運輸的工作，至於聯絡、裝貨、貨到了
    如何分，我不清楚，當初Peter打電話給我說有貨要出，貨
    到了，就通知乙○○，我來安排將貨從我大陸配合的公司運
    輸到台灣．．．」、「你稱丙○○想要購買毒品，你說乙○○比較熟大陸市場，所以你介紹乙○○與他認識，是否屬實
    ？）是」、「（95年12月13日當天，為何你與乙○○、丙○○、甲○○一同在中正路上的真鍋咖啡廳集合？當天出了什
    麼情況？）當天貨到了，乙○○要去領貨，我在那邊是因為
    乙○○打電話叫我過去」、「（丙○○開車與甲○○到場去
    真鍋咖啡廳，是否就是為了要去機場領取內有安非他命之模
    具的事情？）是的」、「（Peter找你運輸，有無說為何要
    找你？）沒有，我與Peter從來沒有見過面，因為乙○○也
    是做海運，他公司的貨也是由我來運輸，我與Peter只有講
    過電話，Peter是透過乙○○由我的公司將貨運來台灣，
    Peter找我運輸時，並沒有說貨是誰要的，只有告訴我貨到
    了要通知乙○○，我知道這貨裡面是安非他命，乙○○有告
    訴我Peter 要運的貨是安非他命」（見原審卷二第130至132
    、134頁），且證人乙○○於原審審理中證稱：「（你剛才
    說丙○○告訴你要買毒品，說你在大陸那邊認識毒品來源就
    是Peter，你有介紹丙○○與Peter認識嗎？）有」、「（你
    介紹Peter 與丙○○認識，起因就是丙○○要買毒品？）沒
    錯」、「（丙○○要買什麼毒品？）這部分我不清楚，我也
    不介入，我只叫他們自己去談」、「（何以你要介紹Peter
    給林高任認識？）就是要看Peter有無貨品要給林高任運送
    」、「（你於95年12月6日領取的貨品，為何到一路發公司
    而非林高任之達裕公司去領？）我不知道，運輸是林高任作
    主」（見原審卷二第148、149頁）等情節均互相符合，並均
    已詳述被告丙○○如何共謀運輸第二級毒品甲基安非他命之
    情節，其所述聯繫運毒情節，復與卷內乙○○所使用之門號
    0000000000 號行動電話、門號0000000000號行動電話與林
    高任所使用之門號0000000000號行動電話、被告丙○○所使
    用之門號0000 000000號行動電話通訊監察譯文所載聯繫情
    節完全相符（見95年度偵字第26437號卷一第27至34頁，95
    年度偵字第26437號卷二第35、87頁），足見由被告丙○○
    確具有運輸第二級毒品甲基安非他命之共同犯意至為灼然；
    審酌證人林高任、乙○○就其等知悉其內係運輸毒品一節均
    坦承不諱，毫無卸責諉罪於被告丙○○之情形，與被告丙○○間亦無仇恨怨隙，又經二人均具結自無甘冒偽證刑責虛詞
    構陷被告丙○○之必要，是證人乙○○、林高任上開證述，
    相當可信。且依據卷內被告丙○○與乙○○間之通訊監察譯
    文內容，被告丙○○與乙○○核對其與被告甲○○領取後交
    被告甲○○轉致被告丙○○之毒品內容及數量（同96年度偵
    字第2177號卷第15頁，95年度偵字第26437號二第87頁），
    被告丙○○對予以模具運輸第二級毒品安非他命之數量知之
    甚詳，且依謀議而行至堪認定。雖被告甲○○稱伊只是幫忙
    乙○○去搬油壓機，是因為油壓機很重，乙○○在旅館房間
    內將之拆開後取出其內物品有交給伊，乙○○說是化學藥品
    ，但伊放在汽車後座座椅上沒有帶走，伊沒有轉交甲基安非
    他命給被告丙○○，伊並不知道模具內有甲基安非他命等，
    惟依證人乙○○於偵查中證稱：「（12月6日去領模具是在
    哪裡領的？）貨運行，在桃園民生北路名字叫一路發，也是
    甲○○跟我一起去的，也是林高任教我去領的．．．」、「
    （今天你同意警察去你家取出的800多公克的白色粉末，是
    否為12月6日從模具取出來的？）是的，是我主動跟警方講
    的」、「（12 月6日的收送模式跟今天一樣的嗎？）是的，
    只是取貨的地點不一樣，參與的人都一樣」、「（12月6日
    那批模具跑到哪裡去了？）我和甲○○2個人在桃園經國路
    一帶的某個汽車旅館哪在領取當天合力拆開來的」、「（你
    既然說跟甲○○認識不久，為什麼這兩次都是甲○○出面跟
    你一起去領？）我只想把這套交給他，之後我就不做了，因
    為壓力太大」（見95年度偵字第26437號卷一第54至55頁）
    ，「（提示95年12月5日及12月6日乙○○0000000000門號的
    通訊監察譯文，並交付閱覽，當中編號9與10是你與丙○○
    的對話嗎？）我都看過了，這兩通是我和丙○○的對話沒錯
    」、「（『賭客』、『一腳』、『兩腳』、『三腳』、『小
    孩子』、『三個』是什麼意思？）帶『賭客』指的是去領貨
    ，『腳』指的是模具」、「另外『兩腳』裡面的東西，有2
    大包跟幾小包，我是在跟他討論，甲○○實際取走的數量」
    、「（電話中的老胡指的是甲○○嗎？）是的」（見95年度
    偵字第26437號卷二第99頁），及其於原審以證人身分證稱
    ：「兩次都是找甲○○」、「當天我領了3個模具，其中模
    具內的物品甲○○領了兩包，我把其餘的物品帶回家」、「
    （為何將模具內的物品交由甲○○？）那陣子丙○○一直找
    我說他心情煩悶，他聽小馬說我有朋友有屬於毒品方面的東
    西，但實際是什麼毒品，我不清楚，Peter說他瞭解．．
    ．Peter告訴我說到時候我先把兩包流起來，然後我想甲○○先拿兩包起來作為區分」、「（你方稱甲○○拿走兩包，
    是指他帶回去嗎？）因為我不確定那是什麼東西，所以我想
    甲○○與丙○○比較熟，而且林高任介紹時，甲○○與丙○○都在場，我的意思就是叫甲○○拿這兩包給丙○○看是什
    麼東西」（見原審卷二第137至138頁、第144至145頁），亦
    據證人林高任、乙○○於偵查中證稱：「（問萬：為何你要
    兩次參與最危險的取貨工作？）因為12月6日的貨有一部份
    是屬於Peter的，所以我才去領，12月13日是因為甲○○不
    知道如何去機場取貨，所以我才帶他去取，我打算這次教完
    他之後我就要收山了」、「（問萬：Peter的貨跟丙○○的
    貨各佔多少比例？）實際比例我不知道，12月6日甲○○取
    走兩大包，12月13日的貨則應該是屬於丙○○的」、「（甲○○是否是丙○○叫他來找你的？）是的」、「（林：對於
    乙○○所述有無意見？）基本上是對的．．．」（見95年度
    偵字第26437號卷二第19頁），復與卷內被告丙○○所使用
    之門號0000000000號行動電話通訊監察譯文所載聯繫情節完
    全相符（見95年度偵字第26 437號卷二第87頁），足見被告
    甲○○確有與乙○○領取夾藏甲基安非他命之金屬模具後，
    二人於當日在「鄉村汽車旅館」105號房間內，合力取出置
    於3只金屬製模具內之甲基安非他命；其中屬丙○○所購如
    附表一編號(一)所示之甲基安非他命2袋，逕由甲○○取走轉
    交丙○○收受之事實，應堪認定。參酌證人乙○○於原審證
    稱：「（第一次你與95 年12月6日領貨後，作何處置？）我
    到汽車旅館把模具打開，我在那邊整理，甲○○在旁邊一直
    講電話．．．」﹑（模具打開內有無裝置物品？）有，有好
    幾包塑膠袋裝的東西，大小不等，塑膠袋裡面裝白色結晶物
    」、「當天我領了3個模具，其中模具內的物品甲○○領了
    兩包，我把其餘的物品帶回家」（見原審卷二第137至138頁
    ），「甲○○在鄉村汽車旅館有進到旅館的房間，他有幫我
    把模具從車子搬進房間內．．．我原先的用意請他幫忙搬模
    具及幫忙拆解，他有幫，但沒有幫到什麼，因為他那天一直
    接電話．．．」（見原審卷二第237頁），且被告甲○○於
    偵查中亦自承：「（再問你一遍，你是否去領東西之前就知
    道裡面有毒品？）是有懷疑，但不確定」（見95年度偵字第
    26437號卷一第57頁）等語明確，被告甲○○雖避重就輕稱
    其有所懷疑其與乙○○領取之模具內為毒品，然倘非被告甲○○明知該模具內確藏有為法所不容之毒品而為躲避查緝，
    為何不堂而皇之地與乙○○將該模具帶回其或乙○○住處，
    反需如此大非周章由乙○○化名「陳海」領取後夾藏甲基安
    非他命之金屬模具後，二人於當日在「鄉村汽車旅館」105
    號房間內，合力取出置於3只金屬製模具內之甲基安非他命
    ，且在被告甲○○拆卸模具後，其見模具內包藏之物為好幾
    包塑膠袋裝的東西，大小不等，塑膠袋裡面裝白色結晶物，
    應亦可知悉模具所夾藏者為毒品。況證告乙○○上開證詞所
    稱其於96年12月6日及12月13日領取夾藏毒品之模具後，其
    打算不再從事該項工作並且將運輸毒品這套收送模式教被告
    甲○○等情已如前述，足徵被告甲○○確知悉該模具內藏置
    毒品之事實。又按毒品危害防制條例第4條所謂「運輸」係
    指本於運輸意思而搬運輸送而言，倘具有此意圖者，一有搬
    運輸送之行為，犯罪即已成立，並非以運抵目的地為完成犯
    罪之要件。而運輸毒品罪，並不以兩地間毒品直接搬運輸送
    移轉存置於特定地點為限，其以迂迴、輾轉方法，利用不相
    同之運輸工具、方法，將特定之毒品移轉運送至終極目的地
    者，其各階段之運送行為，均不失為「運輸」行為之一種。
    又運輸毒品罪祇以所運輸之毒品已實施運送為已足，並非以
    運抵目的地為完成犯罪之要件，換言之，區別該罪既遂、未
    遂之依據，應以已否起運為準，既已起運，構成該罪之輸送
    行為即已完成，不以達到目的地為既遂條件（最高法院92年
    度台上字第5426號、92年度台上字第3096號判決意旨參照）
    。查本件如附表一所示之第二級毒品甲基安非他命，係被告
    丙○○自大陸地區向「Peter」所購入，經與被告丙○○、
    甲○○有犯意聯絡之林高任安排自大陸運送至臺灣，再由有
    共同犯意聯絡之乙○○、被告甲○○在臺領貨交予被告丙○○，業如前述，顯見被告丙○○、甲○○與該綽號「Peter
    」、林高任、乙○○共同以迂迴、輾轉方法，利用不知情之
    運送人將上開毒品自境外輸入臺灣運送至被告丙○○處，依
    前揭說明，被告丙○○、甲○○之行為，自該當於私運管制
    物品進口及運輸第二級毒品之罪責，又共同正犯之意思聯絡
    ，原不以數人間直接發生者為限，即有間接之聯絡者，亦包
    括在內。共同正犯之意思聯絡，不限於事前有所協議，其於
    行為當時，基於相互之認識，以共同犯罪之意思參與者，亦
    無礙於共同正犯之成立。刑法上之幫助犯，係指以幫助之意
    思，對於正犯資以助力，而未參與實施犯罪之行為者而言，
    如就構成犯罪事實之一部，已參與實施即屬共同正犯，最高
    法院77年台上字第2135號、73年台上字第1886號、49年台上
    字第77號判例要旨可資參酌，查被告丙○○既然找林高任、
    乙○○向大陸地區之「Peter」自臺灣境外之大陸地區運輸
    毒品入境臺灣，由「Peter」提供毒品寄運，而由被告甲○○與乙○○擔任收受之工作，該毒品運進臺灣乃在被告丙○○、甲○○之犯意聯絡內，且被告甲○○分階段擔任該運毒
    之工作，被告丙○○亦自承其有走私毒品安非他命，其車子
    有借給被告甲○○（96年度他字第160號卷第3頁），證人乙○○、林高任亦證稱這兩批貨是丙○○要買的，證人乙○○
    亦證稱甲○○是丙○○叫他來找我的，丙○○要買的貨就是
    安非他命，我受Peter之託，將帳號告訴丙○○，由丙○○
    去匯款。我想把這套教給甲○○，之後我就不做，因為壓力
    太大（96年度他字第160號卷第13頁、95年度偵字第26437號
    卷一第55頁），於原審亦稱95年12月6日我主動要求甲○○
    將這兩包（指毒品）帶給丙○○，有介紹丙○○與Peter認
    識，因丙○○要買毒品（原審卷三145頁、第148頁），證人
    林高任亦證稱官哥（指丙○○）跟乙○○是合作運輸毒品的
    人，我有直接跟官哥聯絡，我有跟他講過運輸毒品的事情，
    12月6日跟12月13日這兩批貨是丙○○透過乙○○幫他處理
    的（95年度偵字第26437號卷一第86頁、卷二第18頁、第19
    頁），於原審亦稱丙○○是甲○○的大哥，有接觸本案，他
    是貨主，乙○○、甲○○最後要將東西（指毒品）交給丙○○，貨物中藏安非他命是乙○○跟丙○○去接洽購買。丙○○開車與甲○○到場，去真鍋咖啡廳，就是為了要去機場領
    取內有安非他命之模具的事情（原審96年度偵聲字第48號卷
    10頁、第11頁、原審卷三第13 2頁），證人乙○○、林高任
    既亦證稱這兩批貨是丙○○要買的，證人乙○○亦證稱甲○○是丙○○叫他來找我的，丙○○要買的貨就是安非他命等
    ，而被告甲○○確有於前揭之時間與乙○○取得前揭之毒品
    ，被告甲○○既是被告丙○○叫去找乙○○，則被告甲○○
    將第一次領得之毒品交予被告丙○○，自屬常情，足見被告
    丙○○、甲○○與其他之共犯有有犯意之聯絡及行為之分擔
    ，仍須對運輸毒品及私運管制物品進口負責。又被告丙○○
    既係謀自大陸地區「Peter」處購買甲基安非他命，始經林
    高任、乙○○等人之運送管道自大陸地區運輸入境臺灣，業
    如前述，被告丙○○自有運輸毒品之犯意。再本件係被告丙○○自大陸地區「Peter」處所購毒品，推由被告甲○○於
    毒品抵臺後，與乙○○共同前往集貨站、機場處領取，經被
    告甲○○親自持以轉交予被告丙○○等情，業如前述，苟無
    被告甲○○之收受該毒品，則被告丙○○運輸入臺灣境內之
    目的顯未能達到，被告甲○○顯係以合同之意思而參加犯罪
    ，而參與犯罪構成要件之行為，按共同正犯之成立，祇須具
    有犯意之聯絡，行為之分擔，既不問犯罪動機起於何人，亦
    不必每一階段犯行，均經參與等，是縱然被告甲○○未始終
    參與扣案毒品全程運送，亦無礙於本案被告甲○○與其餘共
    犯、「Peter」之間，就本案之犯行均為共同正犯之認定。
    至被告丙○○、甲○○對被告丙○○所購買如附表一所示之
    同一批毒品甲基安非他命，自大陸地區起運而以不同班機先
    後（95年12月5日、同年月12 日）運輸入境臺灣之行為，係
    基於單一之共同運輸毒品犯意，核屬一犯意接續多次行為。
    證人乙○○於本院雖證稱95年12月4日貨是要給小高，中間
    沒有丙○○要的東西，丙○○在十二月四日以前沒有匯款給
    Peter等；惟查其於本院亦證稱以前在偵查及原審所述實在
    ，其與證人林高任均證稱這兩批貨是丙○○要買的，且另證
    稱甲○○是丙○○叫他來找我的，丙○○要買的貨就是安非
    他命，我受Peter之託，將帳號告訴丙○○，由丙○○去匯
    款等，況被告及共犯不說出Pete r之真姓名等資料，自無從
    追查，惟被告丙○○既然找林高任、乙○○向大陸地區之「
    Peter」自臺灣境外之大陸地區運輸毒品入境臺灣，由「
    Peter」提供毒品寄運，自須匯款給付之，惟因被告及共犯
    不供出Peter之真實姓名、帳戶等，自無從知其匯款之管道
    ，是證人乙○○於本院所述尚無從為被告丙○○有利之認定
    。被告丙○○、甲○○前揭之辯解，無非係卸責之詞，均不
    足採信，本件事證明確，被告丙○○、甲○○二人之犯行均
    堪認定。
二、查甲基安非他命係毒品危害防制條例第2條第2項第2款所列
    之第二級毒品，亦屬行政院依懲治走私條例第2條第4項規定
    公告之甲類管制進出口物品。又自大陸地區私運物品進入臺
    灣地區，或自臺灣地區私運物品前往大陸地區者，以私運物
    品進口、出口論，適用本條例規定處斷，懲治走私條例第12
    條規定甚明。被告丙○○、甲○○與林高任、乙○○、綽號
    「Peter」之成年人，共同基於私運第二級毒品甲基安非他
    命之故意，彼此聯絡謀議計劃，由「Peter」自大陸交由林
    高任所安排之不知情運送人將上開毒品運輸入境臺灣，核被
    告二人之所為，均係犯懲治走私條例第12條、第2條第1項之
    準私運管制物品進口罪及毒品危害防制條例第4條第2項之運
    輸第二級毒品罪。被告丙○○、甲○○以一行為同時觸犯毒
    品危害防制條例第4條第2項之運輸第二級毒品罪、懲治走私
    條例第2條第1項之私運管制物品進口罪，為想像競合犯，應
    依刑法第55條規定，從一重之運輸第二級毒品罪處斷。至其
    等非法持有第二級毒品甲基安非他命之低度行為應為運輸之
    高度行為所吸收，不另論以持有毒品罪。又被告丙○○、甲○○與乙○○、林高任、綽號「Peter」之成年人，就運輸
    如附表一所載之第二級毒品甲基安非他命部分，謀議委由林
    高任所安排不知情之協力公司超盟公司、澳門航空成年人員
    、一路發公司成年人員運送人為私運進口及運輸行為，均為
    間接正犯。而被告丙○○、甲○○與乙○○、林高任、綽號
    「Peter」之成年人間，就運輸如附表一所載之第二級毒品
    甲基安非他命部分，有犯意聯絡及行為分擔，為共同正犯。
    至於被告甲○○與共犯「Peter」間，雖無證據證明其等於
    案發前有直接之謀議，惟按共同實施犯罪行為，在合同意思
    範圍內，相互利用他人之行為，以達其犯罪之目的，原不必
    每一階段均參與，祇須分擔犯罪行為之一部，即應對於全部
    所發生之結果共同負責。又共同正犯之意思聯絡，不限於事
    前有所協議，於行為當時，基於相互之認識，以共同犯罪之
    意思參與者，亦無礙於共同正犯之成立（最高法院92年度台
    上字第5426號判決意旨參照）；亦即共同正犯之意思聯絡，
    原不以數人間直接發生者為限，即有間接之聯絡者，亦包括
    在內（最高法院92年度台上字第5407號判決意旨參照）。被
    告甲○○乃受被告丙○○指示，與乙○○共同前去領取「Pe
    ter」自大陸地區起運，經由共犯林高任安排之運送管道運
    輸入境之毒品，其後「Peter」果將毒品自大陸地區起運，
    再由林高任所安排之運送途徑，由被告甲○○與乙○○在臺
    受領，再經被告甲○○運送轉交予被告丙○○，其等顯然在
    合同之意思範圍內，相互利用他人之行為，以達其犯罪之目
    的，揆諸上開判決意旨，自應對於全部所發生之結果共同負
    責，被告甲○○就運輸毒品之事與「Peter」間亦有犯意聯
    絡甚明。按數行為於密切接近之時地實施，侵害相似之法益
    ，各行為之獨立性極為薄弱，依一般社會健全觀念，在時間
    差距上，難強行分開，在刑法評價上，以視為數個舉動之接
    續施行，合為包括之一行為予以評價，較為合理，屬接續犯
    （最高法院95年度台上字第499號著有判決參照），查本件
    被告丙○○所購買如附表一所示之同一批毒品甲基安非他命
    ，自大陸地區起運而以不同班機先後（95年12月5日、同年
    月12日）運輸入境臺灣之行為，均係基於單一之共同運輸毒
    品犯意，就航空貨運定期班機情形以觀，依一般社會健全觀
    念，在時間差距上，尚難強行分開，核屬一犯意接續多次行
    為，只侵害同一法益，在刑法評價上，以視為數個舉動之接
    續施行，合為包括之一行為予以評價，較為合理，屬接續犯
    ，起訴意旨認係數罪併罰，尚有未洽。又檢察官雖以被告丙○○另涉犯販賣第二級毒品甲基安非他命罪嫌等，惟被告丙○○始終否認有販賣意圖，而所謂之「意圖」乃犯罪構成之
    主觀違法要素，行為人是否具有販賣之意圖，非僅單純之主
    觀意念而已，猶須相當之客觀事實，足以表明其意念之遂行
    性及確實性，始足當之（最高法院90年度台上字第1521號判
    決參照）。查本件被告丙○○購入之第二級毒品甲基安非他
    命數量雖鉅，然被告丙○○究係自行購入或與他人合資購買
    ，尚無從確認，且若為己購毒，其購毒之目的，或供己施用
    ，或供販售，抑或欲供他人無償使用，甚或其他用途，凡此
    諸情均有可能，是被告丙○○購毒之目的，其合理可能原因
    顯然非一，本件既無購毒者指述向被告丙○○購買毒品之事
    ，被告丙○○亦非從事販賣毒品交易時為警查獲，更無查獲
    分裝袋、電子秤、帳冊等相關販毒證據足可據為認定被告丙○○有販賣意圖，而得排除其他可能之合理懷疑，自無從依
    據購入毒品數量多寡即遽以認定其有販賣意圖，逕以販賣毒
    品罪相繩，故公訴人起訴被告丙○○購入上開甲基安非他命
    ，於運送領貨之際為警查獲之犯罪事實，核僅成立運輸第二
    級毒品罪，公訴人認亦涉犯販賣第二級毒品罪嫌云云，此販
    賣毒品之犯罪不能證明，因該部分起訴書認與被告丙○○論
    罪科刑之運輸第二級毒品罪部分，有一罪之關係，故此部分
    不另為無罪之諭知。又被告丙○○於95年12月17日到臺灣桃
    園地方法院檢察署向檢察官投案說明，固有臺灣桃園地方法
    院檢察署95年12月17日申告案件受理單及同日偵訊筆錄在卷
    可稽（95年度他字第160號偵查卷第1至4頁），然被告丙○○涉犯本件共同運輸第二級毒品之犯罪事實，在被告丙○○
    投案之前，業為犯罪偵查機關所發覺等情，有臺灣臺東地方
    法院檢察署檢察官依法核發通訊監察書指揮台東縣警察局對
    被告丙○○所使用之門號0000000000號行動電話施以通訊監
    察結果，在上開通訊監察期間，經警蒐證結果，於通訊監察
    譯文中詳細紀錄被告丙○○（譯文中並具體指明綽號「官哥
    」之人即係丙○○）與同案被告林高任、乙○○間關於運毒
    聯絡通聯內容，並經警方於95年12月15日將上開資料移送予
    檢察官偵查，有前揭卷附通訊監察譯文在卷可稽（95年度偵
    字第26437號卷一第30、31、34頁，95年度偵字第26437號卷
    二第32頁），且經共犯之林高任於95年12月15日警詢筆錄中
    陳明運毒情節中亦具體指明綽號「官哥」之被告丙○○年籍
    （95年度偵字第26437號卷一第73頁），佐以偵查檢察官於
    95年12月15日訊問林高任時，具體詢問關於被告丙○○涉犯
    本案運毒情節：「（檢察官問：綽號『官哥』之人，你認不
    認識？）『官哥』我認識」、「（檢察官問：『官哥』是否
    叫丙○○？）我不知道他的本名」、「（檢察官問：『官哥
    』在你跟乙○○之間，是怎樣的地位？）據我所知，他是跟
    乙○○合作運輸毒品的人」、「（檢察官問：你怎麼會知道
    ？）他們兩個走的很近，12日凌晨喝咖啡時他也有來」、「
    （檢察官問：你是否有直接跟『官哥』聯絡？）有」、「（
    檢察官問：你是否有跟他講過運輸毒品的事情？）我有跟他
    說」、「（檢察官問：『官哥』是金主嗎？）我不知道」等
    語（95年度偵字第26437號卷一第86頁），及為警當場查獲
    時，由被告甲○○及乙○○所駕駛用以載運毒品之交通工具
    亦為「丙○○」所有之車牌號碼5236－ET號自用小客車，核
    與警方事前對被告丙○○施以通訊監察蒐證結果相符，是被
    告丙○○所犯本案運毒犯罪，顯然非屬犯罪偵查機關所未發
    覺之犯罪，是被告丙○○事後固主動投案，所為仍與自首要
    件不相適合，自不得依自首規定予以減刑。再按傳聞法則之
    重要理論依據，在於傳聞證據未經當事人之反對詰問予以核
    實，乃予排斥，惟若當事人已放棄對原供述人之反對詰問權
    ，於法院審判時表明同意該等傳聞證據可作為證據，基於證
    據資料愈豐富，愈有助於真實發現之理念，並貫徹刑事訴訟
    法修法加重當事人進行主義之精神，確認當事人對於證據能
    力有處分權之制度，傳聞證據經當事人同意作為證據，法院
    認為適當者，亦得為證據。另當事人於調查證據時，對於傳
    聞證據表示「沒有意見」，而未於言詞辯論終結前聲明異議
    (Without Objection)，應視為已有將該等傳聞證據採為證
    據之同意，此刑事訴訟法第159條之5定有明文。本案被告丙○○、甲○○及其等之辯護人於原審準備程序中除已爭執如
    後所述之證據之證據能力外，對卷內其餘之人證、物證、書
    證之證據能力無意見（見原審卷一第94、112、120、121 、
    134頁），原審審理時被告丙○○、甲○○對於上開所不爭
    執之被告以外之人於審判外陳述之證據能力並未表示意見（
    見原審卷二第237至254頁），迄原審辯論終結前，被告丙○○、甲○○亦未爭執本案上開證據之證據能力，依刑事訴訟
    法第159條之5第2項之規定，應視為被告已同意本案相關之
    傳聞證據均可作為證據，斟酌本案卷內之證據並非非法取得
    ，亦無證明力明顯過低之情形，且經原審及本院於審判期日
    依法進行證據之調查、辯論，被告丙○○、甲○○於訴訟上
    之程序權，已受保障，前揭各該證據，均得採為證據。再按
    刑事訴訟法第159條之1所稱得為證據之被告以外之人於審判
    外向法官所為之陳述，及於偵查中向檢察官所為之陳述，立
    法者係以被告以外之人（含共同被告、共犯、被害人、證人
    等）因其陳述係在法官面前為之，故不問係其他刑事案件之
    準備程序、審判期日或民事事件或其他訴訟程序之陳述，均
    係在任意陳述之信用性已受確定保障之情況下所為，因此該
    等審判外向法官所為之陳述，應得作為證據；另以刑事訴訟
    法規定檢察官代表國家偵查犯罪、實施公訴，依法有訊問被
    告、證人、鑑定人之權，且實務運作時，偵查中檢察官向被
    告以外之人所取得之陳述，原則上均能遵守法律規定，不致
    違法取供，其可信性甚高，為兼顧理論與實務，而對被告以
    外之人於偵查中向檢察官所為之陳述，除顯有不可信之情況
    者外，得為證據。乃同法第159條第1項所謂得作為證據之「
    法律有規定者」之一，為有關證據能力之規定，係屬於證據
    容許性之範疇。而被告之反對詰問權，雖屬憲法第8條第1項
    規定「非由法院依法定程序不得審問處罰」之正當法律程序
    所保障之基本人權及第16條所保障之基本訴訟權，不容任意
    剝奪。但詰問權係指訴訟上被告有在公判庭當面詰問證人，
    以求發現真實之權利，應認被告具有處分權，非不得由被告
    放棄對原供述人之反對詰問權。此與證據能力係指符合法律
    所規定之證據適格，而得成為證明犯罪事實存在與否之證據
    資格，性質上並非相同。被告得以詰問證人，以被告或其辯
    護人在場為前提。上開得為證據之被告以外之人於審判外向
    法官所為之陳述及於偵查中向檢察官所為之陳述，就本案被
    告而言，事實上均難期有於另案法官審判外或檢察官偵查中
    行使反對詰問權之機會。從而，於事實審法院審判實務中，
    案內遇有此類未能賦予被告行使詰問權之供述證據，即應依
    刑事訴訟法第273條第1項第5款、第8款及第171條規定，於
    準備程序期日訊明、曉諭被告或其辯護人是否聲請傳喚該被
    告以外之人以踐行人證之調查程序，使被告或其辯護人針對
    該被告以外之人於審判外向法官及於偵查中向檢察官所為之
    陳述，有補足行使反對詰問權之機會。倘被告明示捨棄詰問
    者，應記明筆錄，以杜爭議。除有類如刑事訴訟法第159 條
    之3所列各款之情形以外，均應傳喚該被告以外之人到庭依
    法具結，給予被告或其辯護人詰問，或依同法第163條第1項
    、第167條之7規定為詢問之機會。此即刑事訴訟法第196 條
    明定「證人已由法官合法訊問，且於訊問時予當事人詰問之
    機會，且陳述明確別無訊問必要者，不得再行傳喚」，以與
    傳聞法則之理論相符，並與第159條之1規定相呼應。故上開
    尚未經被告行使詰問權之被告以外之人於審判外向法官所為
    之陳述及於偵查中向檢察官所為之陳述，應屬未經完足調查
    之證據，非謂無證據能力，不容許作為證據。否則，如被告
    以外之人於本案審判中所為之陳述，與其先前在另案法官審
    判外或檢察官偵查中所為之陳述不符時，既謂後者無證據能
    力，依同法第155條第2項規定，即應悉數摒除不用，僅能採
    取其於本案審判中之陳述作為判斷之依據，按之現行刑事訴
    訟法關於傳聞證據排除例外之規定，殊難謂為的論。於法院
    踐行詰問程序後，綜合該被告以外之人全部供述證據，斟酌
    卷內其他調查之證據資料，本於經驗法則及論理法則，作合
    理之比較而為取捨、判斷，此屬實質證據價值之自由判斷問
    題，要無所謂其證據價值自比審判外之陳述為高之可言（最
    高法院95年度台上字第6675號判決意旨及司法院大法官釋字
    第582號解釋文及理由意旨可資參照）。查證人即共犯林高
    任、乙○○於偵查中關於其與被告丙○○、甲○○共同運輸
    第二級毒品甲基安非他命等節，係經具結後向檢察官所為之
    證述，具有證據能力，另原審嗣依檢察官之聲請，於審判期
    日傳喚證人林高任、乙○○到庭具結陳述，並接受被告之辯
    護人詰問及與被告丙○○、甲○○對質，此有上開審判筆錄
    可稽，要難謂被告丙○○、甲○○之對質詰問權未受保障。
    是以，被告丙○○、甲○○之辯護人逕以證人即同案共犯林
    高任、乙○○於偵查中向檢察官所為之陳述，未經被告丙○○、甲○○對質，質疑該等陳述不具證據能力云云，尚非可
    採。復按有事實足認被告或犯罪嫌疑人有最輕本刑為3年以
    上有期徒刑之罪嫌，並危害國家安全或社會秩序情節重大而
    有相當理由可信其通訊內容與本案有關，且不能或難以其他
    方法蒐集或調查證據者，在偵查中得由檢察官核發通訊監察
    書，通訊保障及監察法第5條第1項第1款、第2項定有明文。
    查運輸第二級毒品甲基安非他命案件，依毒品危害防制條例
    第4條第2項之規定，法定刑為無期徒刑、7年以上有期徒刑
    之重罪，並已危害社會秩序情節重大，警方對共犯林高任、
    乙○○、被告丙○○進行電話監聽，監聽範圍包含共犯林高
    任所使用之門號0000000000號行動電話、共犯乙○○所使用
    之門號0000000000號行動電話、門號0000000000號行動電話
    、被告丙○○所使用之門號0000000000號行動電話等門號，
    既已報得檢察官同意核准為之，有卷附臺灣臺東地方法院檢
    察署檢察官核發之通訊監察書、電話對照表可稽（見95年度
    偵字第26437號卷一第119至135頁），足見警方之該項電話
    監聽，於法並無不合。而偵查犯罪機關依法定程序監聽之錄
    音，法院本應依法踐行調查證據程序（勘驗監聽錄音帶內容
    ），而依據監聽錄音製作之譯文，若僅為偵查犯罪機關單方
    面製作，然被告或訴訟關係人對其真實性並無爭執，法院自
    可採為認定犯罪事實之基礎。查上開被告曾以電話聯繫，有
    偵查卷附通訊監察譯文在卷可稽，其內容復經檢察官於偵查
    中、原審於審理中逐一提示予上開被告等閱覽確認，復經共
    犯乙○○、林高任以證人身分於偵、審中逐一結證陳明確有
    通訊監察譯文所載對話內容等情，被告等人對上開譯文內容
    真實性亦未爭執（刑事訴訟法第159條之5參照），依前揭說
    明，上開通訊監察書、通訊監察譯文資料自可採為認定犯罪
    之依據。末按被告以外之人於審判外之言詞或書面陳述，除
    法律有規定者外，不得作為證據，刑事訴訟法第159條第1項
    定有明文。又被告以外之人於審判外之陳述，雖不符刑事訴
    訟法第159條之1至第159條之4之規定，然經當事人於審判程
    序同意作為證據，法院審酌該言詞陳述作成之情況，認為適
    當者，亦得為證據；當事人、代理人或辯護人於法院調查證
    據時，知有刑事訴訟法第159條第1項不得作為證據之情形，
    而未於言詞辯論終結前聲明異議者，視為有前項之同意，刑
    事訴訟法第159條之5定有明文。查本件證人林高任、乙○○
    （指就被告丙○○、甲○○所涉犯行，林高任、乙○○乃被
    告以外之人，其供述亦有傳聞法則之適用）於警詢中之陳述
    ，業經上開被告二人之辯護人以屬於審判外之陳述而不予同
    意作為證據（見原審卷一第94、112、120、121、134頁），
    且審酌上開證人於警詢中之陳述，並未有何較可信之特別情
    況，得以排除上開證人當時有不實陳述之風險，而可取代
    當事人於公判庭上行使反對詰問之核實擔保，且上開陳述亦
    未具證明被告丙○○、甲○○犯罪事實存否之必要性，是本
    件證人林高任、乙○○警詢中之陳述，為被告以外之人於審
    判外之言詞陳述，依刑事訴訟法第159條第1項之規定，對被
    告丙○○、甲○○自不得作為證據。至於被告丙○○前聲請
    勘驗台灣桃園地方法院檢察署95年12月17日訊問筆錄錄音光
    碟證明被告丙○○自首並表示其僅買入毒品施用而已。經查
    被告丙○○係主動投案，並未構成自首，理由已見前述，且
    被告丙○○與其他被告有犯意聯絡，亦經前述證明無訛，被
    告丙○○此部分聲請自無必要。其聲請調閱林高任00000000
    00、（03）0000000、（03）0000000號電話；乙○○000000
    0000、0000000000、（03）0000000、00000000000（大陸）
    號電話；被告甲○○0000000000號電話；「小高」00000000
    00號電話；廖凱平00 00000000號電話，其餘本案相關電話
    之譯文自95年11月15日至同年12月31日止之監聽電話錄音譯
    文，用以證明林高任與乙○○警詢、偵查中不利被告丙○○
    部分不實在。查被告丙○○確參與前述共同運輸毒品犯行，
    上開電話監聽錄音譯文敘述甚詳，互核相符，已見前述，殊
    無再為上開調查之必要。其為此部分調查證據之聲請，亦無
    必要。其聲請向財政部函調林高任、被告之帳戶及匯款記錄
    ，經查該相關人之帳戶有無異動，與本案並無必然之關係，
    是此部分聲請，尚無必要。其聲請傳喚證人林高任及乙○○
    、甲○○，證明被告丙○○不知運毒情事，即被告甲○○係
    幫助乙○○。惟查該3人於原審審理中已相互供證明確，並
    經交互詰問無訛，殊無再次傳訊及交互詰問之必要。其聲請
    傳喚證人即台東縣政府刑事警察大隊警員王英俊、王麒福、
    胡明圈證明其等在監聽時是否以知悉被告丙○○涉及本案？
    惟查其上開聲請無非擬證明其合於自首要件，惟被告丙○○
    確不合自首要件，已見前述，即無傳訊上開3位證人之必要
    。
三、原審以被告丙○○、甲○○罪刑明確，據以論科，固非無見
    ，惟按毒品危害防制條例第19條第1項前段「犯第四條至第
    九條、第十二條、第十三條或第十四條第一項、第二項之罪
    者，其供犯罪所用或因犯罪所得之財物，均沒收」係屬強制
    規定，採義務沒收原則。又行動電話服務需以晶片卡（即
    SIM卡）為使用介面，因此電信公司於出租行動電話門號予
    消費者使用時，即同時附帶提供晶片卡作為消費者門號使用
    之介面，故電信公司接受消費者申辦門號並將該門號開通上
    線時，該晶片卡之所有權亦移轉予消費者。原判決既認定上
    開扣案如附表三編號(一)、(二)、(三)、(四)所示行動電話各係被告
    甲○○與共犯乙○○、林高任所有（詳如附表三所示），上
    開扣案物均係供被告丙○○、甲○○與乙○○、林高任、「
    Peter」共同運輸本件第二級毒品甲基安非他命所用之物，
    應予沒收等，則上開手機所使用之門號SIM卡，既係被告及
    共犯等人所共同使用，作為本件犯行之聯絡工具，該SIM卡
    即應一併沒收，原審逕認前揭SIM卡三張非被告及共犯之所
    有而不予宣告沒收，尚有未洽，又查獲之毒品，採義務沒收
    主義，原判決就附表一編號（一）之毒品未說明何予未沒收
    ，亦有未洽，被告丙○○上訴否認犯行為無理由，被告甲○○上訴認其為幫助犯，請求減判等亦無理由，惟原判決關於
    丙○○、甲○○之部分既有前揭之可議，自應由本院予以撤
    銷改判，審酌被告丙○○、甲○○之犯罪之動機、目的、手
    段，被告丙○○、甲○○，運輸鉅量毒品，其中所運輸如附
    表一編號(二)之毒品雖未流入市面即遭查獲，惟毒品數量龐大
    ，若未經查獲流入市面，所可能致生之毒害甚鉅，無堪憫恕
    之情節，及被告丙○○、甲○○於前揭犯行所處之角色及犯
    罪後之態度，被告甲○○並無犯罪科刑執行紀錄，素行尚佳
    ，被告丙○○前有犯罪科刑紀錄，有被告前案紀錄表在卷可
    稽等一切情狀，分別量處如主文所示之刑。被告丙○○、甲○○犯行雖在96年4月24日之前，惟其所犯毒品危害防制條
    例第4條第2項之罪名及宣告之刑度依中華民國九十六年罪犯
    減刑條例第3條第1項第7款之規定，不合減刑之規定，不得
    減刑。扣案如附表一編號(二)之第二級毒品甲基安非他命，係
    屬查獲之毒品，不論屬犯人所有與否，應依毒品危害防制條
    例第18條第1項前段規定，應宣告沒收銷燬之；扣案包裝如
    附表一編號(二)所示第二級毒品甲基安非他命所用之如附表三
    編號(七)所示包裝袋4只，係防止毒品裸露、潮濕，便於攜帶
    所用（業經鑑定機關就之與本件扣案之甲基安非他命分別鑑
    析其重量，有前揭鑑定書可憑，足證與扣案之甲基安非他命
    並無不可析離之關係），及扣案裝放上開毒品所用之如附表
    三編號(五)所示金屬製模具2只、如附表三編號(六)所示木箱2只
    ，均係共犯「Peter」用以夾藏甲基安非他命毒品走私運送
    入境之物，均係供本件運輸毒品所用之物，暨扣案如附表三
    編號(一)、(二)、(三)、(四)所示行動電話（含SIM卡），各係被告
    甲○○與共犯林高任、乙○○所有（詳如附表三所示），上
    開扣案物均係供被告丙○○、甲○○與乙○○、林高任、「
    Peter」共同運輸本件第二級毒品甲基安非他命所用之物，
    爰依毒品危害防制條例第19條第1項之規定，予以宣告沒收
    ；未扣案之如附表四所示行動電話2支（含SIM卡），分別係
    被告丙○○、乙○○所有，供本件運輸第二級毒品甲基安非
    他命聯繫所用，雖未扣案，然無證據證明業已滅失，因亦係
    供犯本件運輸第二級毒品所用之物，爰依毒品危害防制條例
    第19條第1項之規定，予以宣告沒收，如全部或一部不能沒
    收時，追徵其價額。扣案如附表五所示之物，雖分別屬被告
    甲○○、乙○○所有，然無證據證明為被告或共犯等所供或
    預備供犯本案所用之物，均不另為沒收之宣告。又附表一編
    號（一）之毒品，依常情應已施用完畢而不復存在，應已減
    失，爰不予宣告沒收銷燬之。
據上論斷，應依刑事訴訟法第369條第1項前段、第364條、第299
條第1項前段，懲治走私條例第12條、第11條、第2條第1項、毒
品危害防制條例第4條第2項、第18條第1項前段、第19條第1項，
刑法第11條、第28條、第55條判決如主文。
本案經檢察官曾忠己到庭執行職務。
中    華    民    國    97    年    11    月    18    日
                  刑事第九庭  審判長法  官 陳貽男
                                    法  官 周盈文
                                    法  官 許宗和
以上正本證明與原本無異。
如不服本判決，應於收受送達後10日內向本院提出上訴書狀，其
未敘述上訴之理由者並得於提起上訴後10日內向本院補提理由書
（均須按他造當事人之人數附繕本）「切勿逕送上級法院」。
                                    書記官 林淑貞
中    華    民    國  97    年      11    月    27    日
附表一
┌──┬─────────┬──────────────┐
│編號│毒品名稱          │數量                        │
├──┼─────────┼──────────────┤
│(一)  │第二級毒品甲基安非│第二級毒品甲基安非他命2 袋，│
│    │他命2袋           │因與附表二所示之第二級毒品甲│
│    │                  │基安非他命2 小袋，分別藏置於│
│    │                  │3 只中空之金屬模具內，再將3 │
│    │                  │只金屬模具分別裝入3 只木箱，│
│    │                  │上開第二級毒品甲基安非他命2 │
│    │                  │袋、2 小袋連同木箱、模具之重│
│    │                  │量，乃分別約56.6公斤、60 .8 │
│    │                  │公斤、59.2公斤（見95年度偵字│
│    │                  │第26437 號卷一第103 頁一路發│
│    │                  │物流提單所示），是附表一編號│
│    │                  │(一)所示甲基安非他命2 袋之數量│
│    │                  │，乃上開總重約56.6公斤、60.8│
│    │                  │公斤、59.2公斤分別扣除外包裝│
│    │                  │之模具、木箱、塑膠袋重量後，│
│    │                  │所得夾藏甲基安非他命重量，再│
│    │                  │扣除附表二所示之第二級毒品甲│
│    │                  │基安非他命數量2 小袋後之剩餘│
│    │                  │重量。                      │
├──┼─────────┼──────────────┤
│(二)  │第二級毒品甲基安非│共計4 袋，含袋重分別為1.002 │
│    │他命4袋           │公斤、1.002 公斤、0.536 公斤│
│    │                  │、0.470 公斤（經鑑定機關編號│
│    │                  │A 至D） ，總重（含袋重）為3.│
│    │                  │010 公斤，經檢視均為淺褐色結│
│    │                  │晶，外觀型態均相似，隨機抽取│
│    │                  │編號A ，淨重993.10公克，取0.│
│    │                  │41公克鑑定用罄，餘992.69公  │
│    │                  │克，純度約98.4％。          │
└──┴─────────┴──────────────┘
附表三
┌──┬───────────────────┐
│編號│應沒收之物                            │
│    │                                      │
├──┼───────────────────┤
│(一)  │林高任所有之黑色廠牌摩托羅拉、型號A120│
│    │0 、內插門號0000000000號SIM 卡使用之行│
│    │動電話壹支（含SIM卡）。               │
├──┼───────────────────┤
│(二)  │乙○○所有之NOKIA 廠牌內插門號00000000│
│    │75號SIM卡1張之行動電話1支（含SIM卡）  │
│    │                                      │
├──┼───────────────────┤
│(三)  │乙○○所有之NOKIA 廠牌內插大陸地區門號│
│    │00000000000 號SIM 卡1 張之行動電話1 支│
│    │（含SIM 卡）                          │
├──┼───────────────────┤
│(四)  │甲○○所有之摩托羅拉廠牌內插門號091359│
│    │7006號SIM卡1張之行動電話1支（含SIM卡）│
├──┼───────────────────┤
│(五)  │金屬模具2個                           │
├──┼───────────────────┤
│(六)  │木箱2個                               │
├──┼───────────────────┤
│(七)  │如附表二所示毒品之外包裝袋共          │
│    │4只                                   │
└──┴───────────────────┘
附表四
┌──┬───────────────────┐
│編號│應沒收之物（如全部或一部不能沒收時，追│
│    │徵其價額或以其財產抵償之）            │
├──┼───────────────────┤
│(一)  │丙○○所有之門號0000000000號行動電話1 │
│    │支（含SIM卡1張）                      │
├──┼───────────────────┤
│(二)  │門號0000000000號行動電話1支（含SIM卡1 │
│    │張）                                  │
└──┴───────────────────┘
附表五（不予沒收之物）
┌──┬───────────────────┐
│編號│不予沒收之物                          │
├──┼───────────────────┤
│(一)  │甲○○所有之內插門號0000000000 號SIM卡│
│    │之行動電話1 支                        │
├──┼───────────────────┤
│(二)  │乙○○所有之電子磅秤1個               │
└──┴───────────────────┘
附表六
┌──────────────────────┐
│應沒收之物                                  │
├──────────────────────┤
│扣案如附表二所示之毒品外包裝袋1只           │
└──────────────────────┘
附錄：本案論罪科刑法條全文
懲治走私條例第2條
私運管制物品進口、出口逾公告數額者，處7年以下有期徒刑，
得併科新臺幣3百萬元以下罰金。
前項之未遂犯罰之。
第1 項所稱管制物品及其數額，由行政院公告之。
毒品危害防制條例第4條
製造、運輸、販賣第一級毒品者，處死刑或無期徒刑；處無期徒
刑者，得併科新臺幣1千萬元以下罰金。
製造、運輸、販賣第二級毒品者，處無期徒刑或7年以上有期徒
刑，得併科新臺幣7百萬元以下罰金。
製造、運輸、販賣第三級毒品者，處5年以上有期徒刑，得併科
新臺幣5百萬元以下罰金。
製造、運輸、販賣第四級毒品者，處3年以上10年以下有期徒刑
，得併科新臺幣3百萬元以下罰金。
製造、運輸、販賣專供製造或施用毒品之器具者，處1年以上7年
以下有期徒刑，得併科新臺幣1百萬元以下罰金。
前五項之未遂犯罰之。


司法院資訊處製作；財團法人民間司法改革基金會備份。
